# **Diego Martin Nace**

Fecha de Nacimiento: 13 de agosto 1974

DNI: 23876712

CUIT: 20-23876712-2

Escultor Santiago Parodi 4330- Planta Alta (1678) Caseros- Partido de 3 de febrero Provincia de Buenos Aires

Celular: 1165300745

Casa:45545310

martinnace@gmail.com



## **DESCRIPCIÓN PROFESIONAL:**

Acompañante Terapéutico especialista en patologías del consumo problemático, docente, con amplia experiencia en el trabajo institucional, educativo y comunitario.

Me interesa el trabajo en salud psicofísico mental e integración social. Acompañante terapéutico en adicciones de consumos problemáticos y conductas adictivas: ludopatía, Geofagia, Anorexia, Bulimia, violencia de género y consumos problemáticos con personas LGTBQ+, entre otras patologías.

Me especialice en Coaching Ontológico y Empresarial, lo cual ejerzo actualmente. Tengo experiencia en supervisión de Acompañantes Terapéuticos en general y en adicciones de forma particular y en un equipo de trabajo interdisciplinario.

Por mas de 30 años, me desempeñe como Sacerdote de la Iglesia Católica, con gran aporte en el ámbito psicosocial de promoción de las personas vulnerables en situación de calle.

Trabaje en el Ministerio de salud de la Provincia de Buenos Aires en la administración y control de las vacunas contra el Covid 19, y para la Direccion General de Salud Mental del Gobierno de Ciudad de Buenos Aires, con adolescentes y jóvenes con problemas mentales.

## FORMACIÓN ACADÉMICA

# **ADICCIONES:**

- Diplomatura en abordajes socio comunitarios de los Consumos problemáticos con enfoque en Derechos Humanos. SEDRONAR.
- Especialización en Psicología Cognitiva Conductual. Departamento de Salud Mental RED EDUCATIVA 21. Departamento Nacional y Latinoamericano de Consumos problemáticos del Centro de Psicología Social Argentino. Marzo 2022
- Curso de operador socio comunitario. Dirección General de Salud Mental. Gobierno de la Ciudad de Buenos Aires.
- Programa Conexión Laboral para Operadores en Adicciones. G.E.A. GRUPO EDUCATIVO AUSTRAL S.RL. Certificación Nacional

- Diplomatura en Psicología Social en adicciones. Departamento Nacional y Latinoamericano de Consumos problemáticos del Centro de Psicología Social Argentino. Diciembre 2022
- Diplomatura en Patologías duales y adicciones. Departamento Nacional y Latinoamericano de Consumos problemáticos del Centro de Psicología Social Argentino. Mayo 2023
- Tecnicatura en Auxiliar en Psicología Social. Curso Virtual. Certificación Nacional. Centro Universitario ISE. Gualeguaychu, Entre Ríos
- Acompañamiento Terapéutico en adicciones.
  Desir Salud Asociación Civil. Buenos Aires. Año 2017

#### **TERAPIAS ALTERNATIVAS**

- Terapeuta en Flores de Bach. Suyai. Academia digital de Terapias Holísticas. Julio 2021.
- **Terapeuta Holístico.** Suyai. Academia digital de Terapias Holísticas. Diciembre 2021.

### COACHING/CONSULTORIA PSICOLOGICA/ACOMPAÑAMIENTO TERAPEUTICO

- Diplomatura en Coaching Ontológico y programación neurolingüística.
  Curso Virtual. Certificación Nacional. Centro Universitario ISE. Gualeguaychu,
  Entre Ríos
- Certificación en Biodescodificacion. Curso Virtual. Certificación Nacional.
  Centro Universitario ISE. Gualeguaychu, Entre Ríos
- Acompañamiento Terapéutico. Desir Salud Asociación Civil. CABA. Buenos Aires. Año 2020.
- Inteligencia Emocional. Mayo- agosto 2020. Curso Virtual. Universidad Popular Argentina.
- Experto Universitario en Consultoría Psicológica
  Universidad Tecnológica Argentina. Buenos Aires. Año 2018

#### **EDUCACION**

- Experto Universitario en Gestión Educativa.
  Universidad Tecnológica Argentina. Buenos Aires. Año 2018
- Bachiller en Ciencias Religiosas.
  Pontificia Universidad Católica de Chile. Santiago de Chile. Año 2012
- Perito Mercantil. Escuela Superior de Comercio "Hipólito Vieytes". Caba-Buenos Aires. Titulo Secundario. Año 1993

**EN CURSO: Carrera de Psicología social.** Universidad Virtual de Cordoba. Primer año

#### **EXPERIENCIA PROFESIONAL**

MAYO 2024 HASTA LA ACTUALIDAD. Asociación Niños del Sur. Acompañante Terapéutico de niños, adolescentes y jóvenes en situación de vulnerabilidad social y problemas de consumos de sustancias. En Hospitales y Hogares pertenecientes a la Consejería de la Niñez del Gobierno de la Ciudad de Buenos Aires.

MARZO 2024- MAYO 2024. FUNDACIÓN DESDE LA RAÍZ. Comunidad Terapéutica en adicciones. Psicólogo Social en adicciones. Operador socio comunitario en adicciones con conocimientos en primeros auxilios.

OCTUBRE 2023- MARZO 2024. Asociación Niños del Sur. Acompañante Terapéutico de niños, adolescentes y jóvenes en situación de vulnerabilidad social y problemas de consumos de sustancias. En Hospitales y Hogares pertenecientes a la Consejería de la Niñez del Gobierno de la Ciudad de Buenos Aires.

MAYO 2023- HASTA LA ACTUALIDAD. Curso de Operador Socio Comunitario en adicciones. ITF UOM. Caseros. Partido de Tres de Febrero.

MAYO 2023- DICIEMBRE 2023: Dirección General de Salud Mental. Gobierno de la Ciudad de Buenos Aires. Dispositivo casa residencia Hogar con adolescentes y jóvenes con patologías psiquiátricas leves a moderadas

**FEBRERO 2023- ABRIL 2023:** Programa Salud en Casa. Acompañamiento Materno Infantil. Secretaria de Bienestar Integral. Dirección General de Promoción Social y Bienestar. Gobierno de la Ciudad de Buenos Aires. Administración

**DICIEMBRE 2022- ENERO 2023:** Plan de Vacunación Covid 19. Ministerio de Salud del Gobierno de la Ciudad de Buenos Aires, Administración

#### JULIO 2022- OCTUBRE 2022 (solo días fijos en guardias nocturnas)

Empresa Osual SRL. Residencias Casa Parque y Centro de día. Acompañante Terapéutico en discapacidad.

### DICIEMBRE 2021- Hasta la Actualidad.

**Equipo VE POR MAS.** Equipo interdisciplinario para el Acompañamiento Ambulatorio para las personas con consumos problemáticos. Acompañante Terapéutico Ambulatorio. Coaching Ontológico en adicciones. Consultoría Psicológica.

#### MARZO 2021- HASTA LA ACTUALIDAD.

Consultoría Psicológica, Biodescodificacion biológica, Terapia Floral y Coaching Ontológico. Acompañamiento Terapéutico en adicciones Ambulatorio. **Consultorio Particular.** 

#### **FEBREO 2021- MAYO 2022**

Ministerio de Salud de la Provincia de Buenos Aires. Plan Nacional de Vacunación contra el Covid. Sereno de frio. Control de conservación de las vacunas. Plan Contingencia

# De 12/03/2018 a 31/12/2019. Tortuguitas/Buenos Aires. Fundación Revivir Acompañante Terapéutico. Trabajo Voluntariado

Tareas realizadas: Acompañamiento personal con jóvenes en riego con problemas con consumos problemáticos. Adicción al Alcohol y drogadicción

# De 10/08/2016 a 31/12/2019 CABA- Bs As. Instituto San Román Consejo Directivo

Tareas realizadas: Acompañamiento al Consejo Directivo del Instituto. Trabajo en el Gabinete Psicopedagógico. Acompañamiento personal a los alumnos y padres de familia. Profesor de Doctrina Social de la Iglesia.

OCTUBRE 2023- MARZO 2024. Asociación Niños del Sur. Acompañante Terapéutico de niños, adolescentes y jóvenes en situación de vulnerabilidad social y problemas de consumos de sustancias. En Hospitales y Hogares pertenecientes a la Consejería de la Niñez del Gobierno de la Ciudad de Buenos Aires.

# De 04/03/2008 a 31/12/2010 Santos Lugares- Bs As. Instituto Nuestra Señora de Lourdes

### **Consejo Directivo**

Tareas realizadas: Acompañamiento al Consejo Directivo del Instituto. Trabajo en el Gabinete Psicopedagógico. Acompañamiento personal a los alumnos y padres de familia. Profesor de Religión, Psicología y filosofía.

**De 05/12/2020 hasta la actualidad.** Supervisión de Acompañante Terapéuticos en adicciones. Particular. Equipo de Acompañamiento Terapéutico Ve por Mas. **HABILIDADES:** 

#### Informática:

Microsoft Office a nivel usuario básico

Idiomas:

Inglés: Hablado medio, Escrito medio, Francés: Hablado Básico, Escrito Básico

Otras habilidades: Profesor de Folclore. Musico. Ejecuto guitarra, ukelele y charango.

#### Otros Datos de Interés:

Carnet de Conducir B1. (a renovar)

#### PERRSONAS DE REFERENCIA

**Sra. Ana Colussi**. Responsable Comunicación Diocesana. **Celular:** 11-64385393. Email: <a href="mailto:anabcolussi@gmail.com">anabcolussi@gmail.com</a>

Carlos Riveros. Coordinador Equipo Ve por más, Método Alto Impacto

Celular: 11- 34464341

Psicología Alicia Anfuso. Licencia en Psicología.

Celular: 11-58049451